【裁判字號】    89,訴緝,11
【裁判日期】    890808
【裁判案由】    違反麻醉藥品管理條例
【裁判全文】
台灣花蓮地方法院刑事判決                          八十九年度訴緝字第一一號
    公  訴  人  臺灣花蓮地方法院檢察署檢察官
    被      告  戊○○
    指定辯護人  本院公設辯護人甲○
右列被告因違反麻醉藥品管理條例例案件，經檢察官提起公訴 (八十三年偵字第二六
四０、三一九四號)，本院判決如左：
    主  文
戊○○明知為禁藥而轉讓，處有期徒刑貳年。
    事  實
一、戊○○前於民國（以下同）八十二年十一月間，因違反麻醉藥品管理條例案件，
    經本院判處有期徒刑三月，緩刑二年確定，猶不知警惕行止，明知安非他命係經
    公告禁藥，不得轉讓他人，又於八十三年五月六日，在花蓮市林園七號住處，以
    每包新台幣（下同）五千元之代價無意圖營利之意思，有償轉讓安非他命一包予
    丙○○吸用。嗣於同年七月六日經警查獲丙○○吸用安非他命犯行，經張某供出
    上情而查獲。
二、案經花蓮縣警察局花蓮分局報告及臺灣花蓮地方法院檢察署檢察官自動檢舉偵查
    起訴。
    理  由
一、訊據被告戊○○矢口否認有何收受金錢後交付安非他命予丙○○之行為，辯稱丙○○前曾欲以安非他命抵償向伊借款花用，然遭伊拒絕，張某即揚言日後將設詞
    誣陷，又伊於八十三年全年間均住於桃園縣，未住於花蓮，伊從未轉讓安非他命
    予丙○○云云。然查：（一）證人丙○○自警訊以迄偵審中，均證稱曾至被告當
    時設於花蓮市林園七號住處購買安非他命多次，其中曾經由其友乙○○陪同前往
    ，並於警訊中陳稱其有時會先以０三八─二二七八九六號電話與被告連絡後往取
    安非他命等語。核與證人乙○○於警訊及偵審中亦證陳確曾陪同丙○○前往前揭
    住處付款取得安非他命乙節，大致相符。雖丙○○、乙○○歷次所述張某自行付
    款往取或由乙○○陪同往取安非他命之次數有不相符合之處，但二人就丙○○確
    曾在乙○○陪同下支付金錢而自被告住處收受安非他命乙節，則始終如一，故應
    仍為不利於被告之認定，附此敘明。（二）證人丙○○於警訊中所述與被告連絡
    之電話號碼，經查於八十三年間確係被告所申用，且裝機地點亦為前述花蓮市林
    園七號，有交通部花蓮電信局八十三年十一月二十一日營一密（八三）字第０七
    九號函附卷可稽。（三）證人乙○○於本院八十九年六月二十七日訊問時中，證
    稱伊確曾陪丙○○購買安非他命，（事隔多年無法詳述住址）現可能可以指出地
    點等語。本院復於同年七月十日解提證人乙○○自本院出發，並由林某導引前往
    其所述前陪同丙○○購買安非他命之地點，證人乙○○隨即直接導引本院至某平
    房，而該平房雖無門牌，但隔鄰之門牌為花蓮市林園七之一號，經再向該平房南
    側鐵皮屋內人士探詢，得知該平房係與南側鐵皮屋共用花蓮市林園七號之門牌乙
    節，復有本院勘驗筆錄在卷可查，質之被告亦供稱其前住於上址時係與房東共同
    使用花蓮市林園七號門牌等語。（四）證人即被告之兄丁○○到庭證稱被告於八
    十三年四月至七月間仍住於花蓮，並於同年九月伊等父親病後始遷至桃園等語，
    是被告辯稱前述期間伊未住花蓮云云，核難採信。（五）被告於八十九年四月十
    六日經警緝獲後第一次接受本院訊問時係以不認識丙○○云云置辯，而後始改稱
    丙○○恐係前向伊借款未果而挾怨報復云云，其陳述前後反覆，已難遽信，而單
    因借款未果即設詞誣陷被告重罪，亦與常情不符，況證人丙○○前揭不利於被告
    之證言，復有證人乙○○之證詞可佐，被告此部分辯解，亦難採為有利之認定。
   （六）綜合上述證據以觀，證人丙○○及乙○○所述張某確曾於前揭時間至被告
    設於花蓮市林園七號住處支付金錢取得安非他命之事實應堪採信。（七）再查證
    人丙○○、乙○○二人所為張某前往被告住處付款取得安非他命之次數存有岐異
    已如前述，雖依前揭所述證據足認被告確有轉讓安非他命予丙○○之事實，但應
    依罪疑唯輕之採證原則而以證人乙○○所證之次數（一次）為認定事實之基準。
    至於證人丙○○所述另曾前往購買安非他命數次等陳述，因與證人乙○○所證情
    節不符，且別無事證足資佐證，不能採為認定不利於被告事實之依據，併予指明
    。
二、按毒品危害防制條例係於八十七年五月二十日經總統修正公布，被告為前揭行為
    之時尚未生效。而毒品危害防制條例關於轉讓第二級毒品之法定本刑為六月以上
    五年以下有期徒刑，得併科七十萬元以下罰金。該條例公布生效前轉讓安非他命
    行為應成立藥事法第八十三條第一項之轉讓禁藥罪，法定本刑為五年以下有期徒
    刑，得併科十萬元以下罰金。比較新舊法，被告應依刑法第二條第一項但書論以
    舊法即藥事法第八十三條第一項之轉讓禁藥罪較為有利。又被告僅收受財物交付
    安非他命予丙○○一次，衡情非無基於情誼而慨然以同價出讓持有中安非他命以
    使張某解癮之可能，且並無任何證據足資證明被告有賤買貴賣以賺取差價之行為
    ，是公訴人認被告係犯修正前麻醉藥品管理條例第十三條之一第二項第一款販賣
    麻醉藥品罪尚有未洽，起訴法條應予變更。末查公訴人認被告有償交付安非他命
    予丙○○共五次，然經查另四次有償交付安非他命之行為除證人丙○○之單一指
    訴外別無事證可資證明已如前述，不能認為已經嚴格之證明，而公訴意旨既認該
    四次有償交付安非他命之行為與前揭論罪科刑部分有連續犯之裁判上一罪關係，
    故不另為無罪判決之諭知。爰審酌被告前已因犯吸用麻醉藥品罪經本院判處有期
    徒刑三月緩刑二年確定，有台灣花蓮地方法院檢察署刑案資料查註紀錄表在卷足
    憑，猶於緩刑期內再犯本件之罪，且所犯轉讓禁藥行為對於社會健康造成危害甚
    鉅，不宜輕縱，並斟酌其犯罪之動機、目的、手段，暨其犯後之態度等一切情狀
    ，量處如主文所示之刑示懲。
據上論斷，應依刑事訴訟法第二百九十九條第一項前段、第三百條，藥事法第八十三
條第一項，刑法第十一條前段、第二條第一項但書，判決如主文。
中      華      民      國    八十九    年      八      月      八      日
                              臺灣花蓮地方法院刑二庭
                                  法  官  陳  欽  賢
右正本證明與原本無異。
如對本判決不服，應於送達後十日內，向本院提出上訴狀。（應抄附繕本）告訴人或
被害人如對於本判決不服者，應具備理由請求檢察官上訴，其上訴期間之計算係以檢
察官收受判決正本之日期為準。
                                   法院書記官
中      華      民      國    八十九    年       八     月      十四    日
附錄本判決論罪之法律條文：
藥事法第八十三條第一項：
明知為偽藥或禁藥而販賣、供應、調劑、運送、寄藏、牙保、轉讓或意圖販賣而陳列
者，處五年以下有期徒刑，得併科新台幣十萬元以下罰金。


司法院資訊處製作；財團法人民間司法改革基金會備份。
